【裁判字號】    99,上訴,1602
【裁判日期】    990729
【裁判案由】    毒品危害防制條例
【裁判全文】
臺灣高等法院刑事判決                99年度上訴字第1602號
上  訴  人  臺灣士林地方法院檢察署檢察官
上  訴  人
即  被  告  甲○○
指定辯護人  本院公設辯護人周君穎
上列上訴人因被告違反毒品危害防制條例案件，不服臺灣士林地
方法院99年度訴緝字第6號，中華民國99年4月9日第一審判決（
起訴案號：臺灣士林地方法院檢察署99偵字第7068號、第7775號
、98年度偵字第1079號），提起上訴，本院判決如下：
    主  文
上訴駁回。
    事  實
一、甲○○前於民國83年間，因違反麻醉藥品管理條例等案件，
    經本院以82年度上訴字第7301號判決判處有期徒刑6年、7月
    ，應執行有期徒刑6年4月確定，於84年12月20日縮短刑期假
    釋出監，嗣經撤銷假釋，應執行殘刑3年2月13日。又於85年
    間，因違反肅清煙毒條例案件，經臺灣板橋地方法院以85年
    度訴字第2153號判決判處有期徒刑3年2月確定；再於86年間
    ，因違反肅清煙毒條例、贓物等案件，經臺灣臺北地方法院
    以86年度訴字第1512號判決判處有期徒刑3年4月、3月，應
    執行有期徒刑3年5月，嗣經上訴後，由本院以86年度上訴字
    第5891號判決上訴駁回確定，上開3罪嗣經本院以87年度聲
    字第582號裁定應執行有期徒刑6年2月確定，與前揭撤銷假
    釋之殘刑3年2月13日接續執行，於91年5月6日縮短刑期假釋
    付保護管束出監。其後復經撤銷假釋，應執行殘刑4年1月20
    日，於96年5月15日縮刑期滿執行完畢。詎猶不知悔改，明
    知海洛因係毒品危害防制條例第2條第2項第1款所規定之第
    一級毒品，依法不得持有、販賣，竟為圖營利，與其女友吳
    淑娟（綽號為「春嬌」、「嫂子」、「姊仔」，現由本院另
    案審理中），各共同基於販賣第一級毒品海洛因之犯意聯絡
    ：
    (一)於98年3月23日19時3分許及20時22分許，李嘉和各以其使
      用之0000000000號行動電話撥打至由甲○○、吳淑娟共同
      使用之0000000000號行動電話，經甲○○接聽後，即與李
      嘉和談妥交易海洛因之地點，並記下李嘉和所駕駛車輛之
      車號後，甲○○隨即將第一級毒品海洛因1包交予吳淑娟
      ，由吳淑娟在臺北縣三重市○○街與自強路之路口處，將
      該海洛因1包，以新臺幣（下同）5千元價格販賣予李嘉和
      。
    (二)於98年4月5日17時19分許，李嘉和再以前揭行動電話撥打
      至由吳淑娟、甲○○所共同使用之0000000000號行動電話
      ，待吳淑娟與李嘉和聯繫交易海洛因之價錢、地點後，吳
      淑娟隨即將此訊息告知甲○○。嗣李嘉和於該日稍晚某時
      許，即前往臺北縣五股鄉某處，由甲○○將第一級毒品海
      洛因1包，以5千元之價格販賣予李嘉和。
    (三)於98年4月17日11時56分許，李嘉和以其另持有之0000000
      000號行動電話撥打至前揭由甲○○、吳淑娟所共同使用
      之0000000000號行動電話，經吳淑娟接聽、並與李嘉和商
      談交易海洛因之價格、地點後，隨即將此訊息告知甲○○
      。後於同日12時11分許，李嘉和與其綽號為「世明」之友
      人駕車抵達臺北縣三重市○○街某處，即以前揭行動電話
      撥打至由甲○○、吳淑娟所使用之0000000000號行動電話
      ，告知接聽該通話之甲○○其已抵達約定地點後，甲○○
      隨即將第一級毒品海洛因1包交予吳淑娟，由吳淑娟將該
      包海洛因以5千元價格販賣予李嘉和與該綽號為「世明」
      之男子。
    (四)嗣於98年4月18日19時19分許、20時35分許、20時57分許
      ，經李嘉和以其使用之0000000000號行動電話撥打至由甲
      ○○、吳淑娟所共同使用之0000000000號行動電話，由吳
      淑娟、甲○○分別接聽後，即與李嘉和商議交易海洛因之
      價格、地點。嗣於該日稍晚至翌日（19日）間之某時，李
      嘉和即與其綽號為「世明」之友人駕車抵達臺北縣三重市
      ○○街某處，以5千元之價格，自甲○○、吳淑娟處購入
      第一級毒品海洛因1包。
    (五)甲○○復意圖營利，基於販賣第一級毒品海洛因予陳彥宏
      之犯意，於98年5月1日下午，經陳彥宏以其使用之000000
      0000號行動電話撥打至當時由甲○○所使用之0000000000
      號行動電話，經甲○○接聽後，即與陳彥宏商議交易海洛
      因之價格、地點。後於該日稍晚某時，陳彥宏即抵達臺北
      縣五股鄉○○路與中興路口處，由甲○○將第一級毒品海
      洛因1包，以1千元之價格販賣予陳彥宏。
二、嗣甲○○因另案於98年5月11日為警緝獲，由臺灣板橋地方
    法院裁定羈押羈押。後於98年5月12日22時許，甲○○之友
    人賴慶忠（所涉持有、施用毒品部分，業經判決確定）與同
    在臺北縣三重市○○街58號3樓公寓內之吳淑娟欲離開該公
    寓時，為警在該公寓3樓門口處查獲吳淑娟，並在該公寓1樓
    處查獲賴慶忠，在賴慶忠身上扣得如附表二編號一至七所示
    之物，在吳淑娟身上扣得如附表二編號十所示之物。另在該
    臺北縣三重市○○街58號3樓之公寓內扣得如附表二編號八
    至九所示之物。始循線查知上情。
三、案經臺北市政府警察局內湖分局報請臺灣士林地方法院檢察
    署檢察官偵查後起訴。
    理  由
壹、程序方面：
    按被告以外之人於審判外之言詞或書面陳述，除法律有規定
    者外，不得作為證據；又被告以外之人於審判外之陳述，雖
    不符合同法第159條之1至第159條之4之規定，但經當事人於
    審判程序同意作為證據，法院審酌該言詞陳述或書面陳述作
    成時之情況，認為適當者，亦得為證據。當事人、代理人或
    辯護人於法院調查證據時，知有第159條第1項不得為證據之
    情形，而未於言詞辯論終結前聲明異議者，視為有前項之同
    意，刑事訴訟法第159條第1項及第159條之5分別定有明文。
    本判決下列所引用之證據資料，均經依法踐行調查證據程序
    ，當事人於本院言詞辯論終結前亦未聲明異議，本院審酌證
    據資料製作時之情況，均無違法不當及證明力明顯過低之瑕
    疵，亦查無依法應排除其證據能力之情形，認以之作為證據
    應屬適當，皆有證據能力。
貳、實體方面
  甲、有罪部分：
    一訊據被告甲○○對於其與共同被告吳淑娟4次共同販賣第
      一級毒品海洛因予李嘉和之事實（事實一之(一)至(四)部分即
      附表一編號一至四所示犯行），及其單獨販賣第一級毒品
      海洛因予陳彥宏之事實（事實一之(五)部分即附表一編號五
      所示犯行）於原審及本院審理時均坦承不諱，核與證人李
      嘉和、陳彥宏於偵查中及原審審理時證述之情節大致相符
      （見98年度偵字第7068號卷(一)第334至335頁、原審98年度
      訴字第273號卷第159至161頁、第169至170頁、第148至14
      9頁、第155頁）。並有下列通訊監察譯文可佐：1.98年3
      月23日19時03分許：（A：被告、B：證人李嘉和）A：「
      喂。」B：「現在哪？我過去。」A：「三重，自強路和大
      智街。」B：「是不是在全家那。」A：「不是，離那還有
      一段。」B：「你說什麼路？」A：「自強路和大智街。」
      B：「好，我到再打給你。」2.98年3月23日20時22分許（
      A：被告、B：證人李嘉和）A：「喂。」B：「兄ㄟ，可以
      叫嫂子下來了。」A：「你在哪？」B：「我現在在大智街
      和自強路口。」A：「好。」B：「叫她記我車牌。」A ：
      「多少？」B：「678。」A：「好。」3.98年4月5日17時1
      9分許（A：共同被告吳淑娟、B：證人李嘉和）A：「喂。
      」B：「嫂子，兄ㄟ？」A：「他在五股那。」B：「那怎
      麼辦呢。」A：「過來這邊一樣啊。」B：「我現在還欠他
      1萬，我想說現在不方便，先跟他借5仟啦。」A：「你還
      要再借5仟是不是？」B：「對啊。」A：「你有跟他講了
      嗎？」B：「還沒。」A：「你先打電話跟他講。」B：「
      要講嗎？」A：「要啊，因為你一並要過去他那。」B：「
      我不知道路。」A：「你有去過啦，五股，在全家那，上
      次有個妹妹帶你上去樓上有沒有。」4.98年4月17日11時5
      6分許（A：共同被告吳淑娟、B：證人李嘉和）A：「喂。
      」B：「嫂子，那個2個5仟的，我跟『世明』1人5仟還你
      ，你在哪裡？你在衣服店喔。」A：「嗯，對。」B：「我
      這邊是高速的。」A：「嗯，那個4、5喔。」B：「我等一
      下去了再跟你說。」5.98年4月17日12時11分許（A：被告
      、B：證人李嘉和）B：「嫂子，出來了沒」。A：「她要
      下去了。」B：「那我開進來了。」6.98年4月17日12時41
      分許（A：共同被告吳淑娟、B：證人李嘉和）A女：「喂
      。」B：「進去了，忘記開門了。」7.98年4月18日19時19
      分許（A：共同被告吳淑娟、B：證人李嘉和）B：「嫂ㄟ
      ，你租房子的人找好了嗎。」A：「還沒有。」B：「等一
      下我拿1張影印的給你，你到時候說是撿到了就好。」A：
      「好的。」B：「我跟『世明』等一下每人要5仟。」A：
      「好的，我身上現在有，過來拿，我在衣服店的旁邊85度
      C這裡。」B：「好的。」8.98年4月18日20時35分許（A：
      共同被告吳淑娟、B：證人李嘉和）B：「明天下午拿去給
      你可以嗎？」A：「我要問一下，我身上都沒錢了，剛才
      缺錢，我身上的錢都給他了。」B：「問他之後，東西會
      不會變不好了。」A：「不會的。」9.98年4月18日20時57
      分許（A：被告、B：證人李嘉和）B：「明天下午我拿給
      你。」A：「明天喔。」B：「我拿5仟連他的剛好1萬，先
      算在我這邊，明天中午再給你。」A：「我還沒有磅秤好
      ，好了再打電話給你，你再進來拿。」B：「好的。」10.9
      8年5月1日15時05分許（A：被告、B：證人陳彥宏）：A：
      「喂。」B：「兄ㄟ哦。」A：「嗯。」B：「你那好嗎？
      」A：「不好。」B：「可以處理嗎？」A：「有啊。」B：
      「在哪裡？」A：「在四維路和中興路。」B：「那我過去
      再說。」A：「多少？」B：「1啦。」A：「好，快一點，
      我在趕時間。」B：「好。」（見98年度偵字第7068卷(一)
      第180頁、第299頁、第177頁、第300頁、第194至195頁、
      第301頁、第210至211頁、第302頁、第236頁、第338頁）
      。足徵被告上開自白與事實相符，堪以採信。又近年來政
      府為杜絕毒品之氾濫，對販賣毒品者嚴加查緝，販賣毒品
      罪又係重罪，若無利可圖，衡情一般販毒之人當無甘冒被
      查獲之危險而為之，本件雖無從得知被告與共同被告吳淑
      娟就事實一之(一)至(四)4次共同販賣海洛因予證人李嘉和時
      及被告就事實一之(五)販賣海洛因予陳彥宏時，所各購入海
      洛因之價格、成本為何，然販賣之人大多係從價差或量差
      中牟利，才甘冒查緝風險將海洛因販售予購毒者，均足認
      被告前述各次販賣海洛因犯行，有從中賺取利潤或自中獲
      得利益之意圖及事實甚明。本件事證明確，被告販賣第一
      級毒品之犯行，均堪認定。
    二被告行為後，毒品危害防制條例第4條第1項，業經修正，
      並自98年5月20日公佈，已於98年5月22日生效，修正後第
      4條第1項得併科之罰金刑修正提高為新臺幣2千萬元以下
      ，較諸修正前之併科罰金刑部份則為則為新臺幣1千萬元
      以下，修正後之規定，並未有利於被告。被告應適用修正
      前毒品危害防制條例之規定較為有利。核被告所為，均係
      犯修正前毒品危害防制條例第4條第1項之販賣第一級毒品
      罪。又本件1.98年3月23日被告與證人李嘉和聯絡交易海
      洛因各節後，係由共同被告吳淑娟交付海洛因；2.98年4
      月5日共同被告吳淑娟與證人李嘉和談論交易海洛因各情
      ，並告知證人李嘉和前往五股處向被告拿取海洛因；3.98
      年4月17日共同被告吳淑娟與證人李嘉和談妥交易海洛因
      之價格、地點，嗣證人李嘉和抵達後聯絡被告甲○○，並
      由共同被告吳淑娟下樓交付海洛因；4.98年4月18日共同
      被告吳淑娟與證人李嘉和談論交易海洛因之金額、地點及
      品質各節，由被告告知證人李嘉和可以取貨之時間會再通
      知其等情；有上開通訊監察譯文可考。是被告與共同被告
      吳淑娟就上開4次海洛因交易，有犯意聯絡，且就上開聯
      絡海洛因買賣、交付海洛因等販賣毒品罪之構成要件行為
      互為分工。是被告與共同被告吳淑娟就事實一之(一)至(四)之
      犯行間（即附表一編號一至四所示犯行）各有犯意聯絡及
      行為分擔，皆應論以共同正犯。又被告於販賣前持有海洛
      因之低度行為，應各為販賣第一級毒品之高度行為所吸收
      ，均不另論罪。又被告有事實欄所載之犯罪科刑及執行情
      形，有本院被告前案紀錄表在卷可稽，其於有期徒刑執行
      完畢後5年內，故意再犯本件有期徒刑以上之罪，應依刑
      法第47條第1項規定論以累犯，並加重其刑。再被告所犯
      如附表一編號一至五所示之5罪，犯意各別，行為互殊，
      應予分論併罰。又被告未於偵查中自白，僅於審判中自白
      ，與98年5月20日修正後毒品危害防制條例第17條第2項規
      定偵查及審判中均自白之要件不合，固不得依上開規定減
      輕其刑。惟被告所各犯之販賣第一級毒品海洛因之犯行，
      其販賣數量非多，不法所得亦不高，所販售之海洛因亦非
      廣泛流入市面，危害程度尚非甚廣，與大量散播毒品之大
      盤、中盤毒販相較，其間顯然有別，情輕法重，其犯罪情
      狀不無可憫恕之處，縱處以修正前毒品危害防制條例第4
      條第1項之法定最低刑度無期徒刑，猶嫌過重，爰就被告
      所犯5次販賣第一級毒品之犯行，各依刑法第59條之規定
      ，酌予減輕其刑。
    三原審以被告先後販賣第一級毒品海洛因部分罪證明確，適
      用修正前毒品危害防制條例第4條第1項、第19條第1項，
      刑法第11條、第2條第1項前段、第28條、第47條第1項、
      第59條、第51條第5款規定，並審酌被告明知海洛因為毒
      品危害防制條例所規定之毒品，竟以販賣之形式流毒予他
      人，助長毒品泛濫，戕害他人身心健康，危害社會治安。
      然其所獲得之利益非鉅，及其犯罪之動機、目的、手段及
      坦承犯行之犯後態度（原判決誤寫為被告始終否認犯行，
      應予更正）等一切情狀，量處如附表所示之刑，並定其應
      執行刑。並說明被告各次販賣第一級毒品所得之5千元、1
      千元雖均未扣案，仍應依毒品危害防制條例第19條第1項
      之規定宣告沒收（其中4次與共同被告吳淑娟共同販賣部
      分所得共計2萬元應與共同被告吳淑娟連帶沒收），如全
      部或一部不能沒收時，各以其財產抵償之。共同被告吳淑
      娟為警逮捕時，扣得之如附表二編號十所示之物（即44,7
      00元、帳冊1本、紙張3張、SAMSUNG牌行動電話1支）無從
      證明係供被告與共同被告吳淑娟共同為前揭4次販賣第一
      級毒品所用之物，及被告與共同被告吳淑娟共同販賣第一
      級毒品所得，毋庸諭知沒收。又扣案之SAMSUNG牌行動電
      話1支雖為共同被告吳淑娟與證人李嘉和就事實一之(二)聯
      繫交易海洛因時所用之物，然該行動電話1支並無法證明
      為被告或共同被告吳淑娟所有，且該行動電話SIM卡1張
      ，亦非被告或共同被告吳淑娟所申請辦理，亦毋庸諭知沒
      收。又員警在臺北縣三重市○○街58號3樓公寓內所另查
      扣之如附表二編號八所示之物，無從證明為被告或共同被
      告吳淑娟所有，且均與被告所犯之販賣第一級毒品罪無涉
      ，爰不予宣告沒收。又員警在該公寓內所另查扣之如附表
      二編號九所示之第一級毒品海洛因2包（毛重合計為3.9公
      克），亦無證據足以證明為被告或共同被告吳淑娟所持有
      ，或與共同被告吳淑娟共同為前揭販賣第一級毒品罪相關
      ，亦毋庸於本案諭知沒收銷燬。至附表二編號一至七所示
      之物均與被告或共同被告吳淑娟無關，無庸諭知沒收。原
      審此部分認事用法並無不當，量刑亦屬妥適。查被告未於
      偵查中自白，僅於審判中自白，與修正後毒品危害防制條
      例第17條第2項減輕其刑之規定不合，已如前述。故被告
      上訴指摘原判決未依毒品危害防制條例第17條第2項規定
      減輕其刑及請求從輕量刑，均無理由，應予駁回。
  乙、無罪部分：
    一公訴意旨另以：(一)被告於98年4月1日18時3分許，由李嘉
      和以其所使用之0000000000號行動電話撥打至前揭000000
      0000號行動電話，經吳淑娟於該通話中與李嘉和談妥交易
      海洛因之價格、地點後。李嘉和隨即前往臺北縣三重市○
      ○街與自強路口處，由吳淑娟將第一級毒品海洛因1包，
      以5千元價格販賣予李嘉和。(二)被告另於98年4月25日23時
      29分許，李嘉和再以其前揭0000000000號行動電話撥打至
      前揭0000000000號行動電話，經吳淑娟接聽並與李嘉和聯
      繫交易海洛因之價錢、地點後，李嘉和即於該日稍晚某時
      許，前往臺北縣三重市○○路某處，由吳淑娟將第一級毒
      品海洛因1包，以5千元之價格販賣予李嘉和。(三)被告復於
      98年4月26日23時50分許，李嘉和以其所使用之000000000
      0號行動電話撥打至前揭之0000000000號行動電話，經吳
      淑娟為接聽後，即與李嘉和商議交易海洛因之價格、地點
      。而李嘉和於稍晚某時許，前往臺北縣三重市○○路某處
      ，吳淑娟即以5千元之價格，將第一級毒品海洛因1包販賣
      予李嘉和。而認被告甲○○另涉犯此3次毒品危害防制條
      例第4條第1項之販賣第一級毒品罪嫌云云。
    二按犯罪事實應依證據認定之，無證據不得認定犯罪事實，
      又不能證明被告犯罪者，應諭知無罪之判決，刑事訴訟法
      第154條第2項、第301條第1項分別定有明文。另按所謂認
      定犯罪事實之證據，係指足以認定被告確有犯罪行為之積
      極證據而言，該項證據自須適合於被告犯罪事實之認定，
      始得採為斷罪資料，如未能發現相當證據，或證據不足以
      證明，自不能以推測或擬制之方法，以為裁判之基礎（最
      高法院40年臺上字第86號及76年臺上字第4986號判例意旨
      參照）。次按施用毒品者，其所稱向某人購買之供述，須
      補強證據以擔保其供述之真實性。良以施用毒品者其供述
      之憑信性本不及於一般人，況施用毒品者其供出來源，因
      而破獲者，法律復規定得減輕其刑，其有為偵查機關誘導
      、或為邀輕典而為不實之陳述之可能，其供述之真實性自
      有合理之懷疑。而茲所謂補強證據，指其他有關證明施用
      毒品者之關於毒品交易之供述真實性之相關證據而言，必
      須與施用毒品者關於毒品交易之供述，具有相當程度之關
      連性，而足使一般人對施用毒品者關於毒品交易之供述，
      並無合理之懷疑存在，而得確信其為真實，始足當之（最
      高法院94年度臺上字第2033號判決意旨參照）。又關於施
      用毒品者其所稱向某人購買毒品之供述，必須補強證據佐
      證，係指毒品購買者之供述縱使並無瑕疵，仍須補強證據
      佐證而言，以擔保其供述之真實性。若毒品購買者之供述
      證據，本身已有重大瑕疵，依嚴格證明之法則，苟已無法
      憑為犯罪事實之認定時，自無再論補強證據之必要，其理
      甚明（最高法院95年度臺上字第6850號判決意旨參照）。
    三本件公訴人認被告涉有上開犯行，無非係以證人李嘉和之
      證述、通訊監察譯文、扣案之物品及其鑑定書等為其主要
      論據。
    四訊據被告堅決否認有何前揭販賣第一級毒品予證人李嘉和
      之事實，並辯稱：伊未曾交付毒品予李嘉和等語。經查：
      證人李嘉和於偵查中固曾指稱：「…4月1日傍晚，在三重
      市○○路，用5千元向他們買海洛因1包、4月25日傍晚，
      在三重市○○路，向他們購買海洛因1包5千元，便當就是
      海洛因的意思，4月26日晚上，在三重市○○路，向他們
      購買海洛因1包5千元。」等語（見98年度偵字第7068號卷
      (一)第334至335頁）。然證人李嘉和於原審審理時證稱：「
      （98年4月1日交易情形為何？是否為交易海洛因？）那天
      我本來要向甲○○拿海洛因，但甲○○電話通話中，所以
      我才打電話給吳淑娟，她後來有跟我約要以5千元賣海洛
      因給我。」、「（相約地點是否就在台北縣三重市○○路
      附近？）那麼久忘記了。吳淑娟單獨跟我約會約在三重自
      強路附近，或是約在五股，五股的正確地點我忘記了。」
      、「（4月1日這次是誰拿海洛因給你？）因為在電話中我
      找兄仔不在，所以後來海洛因是向吳淑娟拿。」、「（98
      年4月25日之交易情形為何？）我當時所講的5個便當就是
      指5千元的海洛因，那天海洛因是誰拿給我的我忘記了。
      我當天確實有跟對方買5千元海洛因，地點應該是在三重
      自強路附近。」、「（98年4月26日交易情形為何？）我
      所稱的50的便當5個，但是我當時的通話內容應該是便當5
      個，意思是指5千元的海洛因，當時通話對象是吳淑娟，
      不記得是誰拿給我的，交易地點是在三重市○○路。」等
      語（見原審98年度訴字第273號卷第160頁、第161頁）。
      觀諸證人李嘉和於偵查中雖指其係向「他們」購買海洛因
      ，惟所述籠統粗略，亦未具體敘明其認定共同販賣之根據
      ，不無與其他交易混淆誤認之虞。而依證人李嘉和於審理
      時較為詳盡之證述，其無法確定被告有在上開3次毒品交
      易中與其見面或對談，自難認被告確有參與上開3次毒品
      交易。參諸，吳淑娟與證人李嘉和於98年4月1日、98年4
      月25日及98年4月26日於海洛因交易前有下列通話內容：
      1.98年4月1日18時03分許：（A：吳淑娟、B：證人李嘉和
      ）A：「喂。」B：「兄仔那支電話講話中。」A：「我知
      ，他在和我朋友講電話，我朋友在這。」B：「我現在過
      去哦。」A：「好啊，你來啊。」B：「是有還是沒有。」
      A：「有，你要還我5仟還是1萬。」B：「5仟，有哦？」A
      ：「確定有，一樣的啦。」B：「好。」2.98年4月25日23
      時29分許：（A：吳淑娟、B：證人李嘉和）B：「你便當
      先準備好。」A：「好。」B：「一樣5個便當。」A：「好
      。」3.98年4月26日23時50分許：（A：吳淑娟、B：證人
      李嘉和）B：「嫂子，宵夜有煮嗎？」A：「有啊。」B：
      「50的便當5個，你知道啦。」A：「嗯。」有通訊監察譯
      文在卷可考（見98年度偵字第70680號卷(一)第182頁、第21
      7頁、第219頁、第299頁、第303至304頁）。是98年4月1
      日證人李嘉和向吳淑娟表示「兄仔」（即被告）之電話現
      正佔線後，即向共同被告吳淑娟表示「是有還是沒有」，
      吳淑娟隨即表示「有」，並詢問證人李嘉和所需的數量、
      價格為多少，當證人李嘉和表示5千元之數量後，吳淑娟
      隨即表示「確定有、一樣的」。又98年4月25日、98年4月
      26日證人李嘉和僅言及「便當5個」，吳淑娟即知悉證人
      李嘉和所指為何，並隨即答應「好」。足見吳淑娟能獨自
      決定是否與證人李嘉和交易海洛因，並能決定數量、價錢
      及品質無訛。同案被告吳淑娟於偵查中雖證稱：伊均係受
      被告之託拿海洛因給來的人，由被告提供毒品給需要的人
      云云（見98年度偵字第7068號卷第359頁）。但查，同案
      被告吳淑娟矢口否認其有販賣毒品之犯行，為卸已刑責，
      自不可能承認其能獨自決定販賣毒品，所述自難採信。至
      檢察官上訴意旨雖指卷附被告與吳淑娟相互通話之通聯譯
      文（指98年度偵字第7068號卷第81頁、第134頁、第136頁
      、第157、第193頁譯文)，均為吳淑娟向被告調取毒品予
      下游買家之相關譯文云云，惟共同被告吳淑娟縱有多次向
      被告調取毒品予下游買家，亦不足以證明共同被告吳淑娟
      交予下游買家之毒品均係由被告提供，更無法證明共同被
      告吳淑娟僅係受被告支配而無單獨販毒之能力。再者，被
      告與吳淑娟雖係同居關係，並曾分工共同販賣毒品予證人
      李嘉和，惟不能憑此即認被告必知悉並參與其餘同案被告
      吳淑娟與證人李嘉和之毒品交易。本諸罪疑唯輕原則，本
      件尚難憑證人李嘉和於偵查中籠統模糊之證述、共同被告
      吳淑娟卸已刑責之辯詞，及無法認定被告有與證人李嘉和
      見面或對談之通訊監察譯文，遽認被告另有於98年4月1日
      、4月25日及4月26日與吳淑娟曾共同販賣第一級毒品海洛
      因予證人李嘉和。綜上所述，本件尚難認被告有此部分共
      同販賣毒品之犯行。此外，復查無其他積極事證足資證明
      被告確有檢察官所指此部分犯行。此部分不能證明被告犯
      罪，應為無罪之諭知。檢察官上訴意旨指摘原判決此部分
      不當，請求撤銷改判，為無理由，此部分上訴應予駁回。
據上論斷，應依刑事訴訟法第368條，判決如主文。
本案經檢察官劉文水到庭執行職務。
中    華    民    國    99    年    7    月     29    日
            刑事第七庭    審判長法  官  宋明蒼
                                法  官  趙功恆
                                法  官  楊智勝
以上正本證明與原本無異。
如不服本判決，應於收受送達後10日內向本院提出上訴書狀，其
未敘述上訴之理由者並得於提起上訴後10日內向本院補提理由書
（均須按他造當事人之人數附繕本）「切勿逕送上級法院」。
                                書記官  王增華
中    華    民    國    99    年    8     月    1     日
附表一：
┌───┬────┬──────┬──────┬──────────┬──────┬───────────────────────────────┐
│編號  │對象    │時間        │地點        │     行為           │所犯法條及罪│               宣            告            刑                 │
│      │        │            │            │                    │名          ├────────────┬──────────────────┤
│      │        │            │            │                    │            │       主       刑      │     從                  刑         │
├───┼────┼──────┼──────┼──────────┼──────┼────────────┼──────────────────┤
│一    │李嘉和  │98年3月23日 │臺北縣三重市│吳淑娟、甲○○共同將│犯修正前毒品│處有期徒刑拾陸年。      │未扣案之共同販賣第一級毒品所得新臺幣│
│      │        │晚間8時許   │大智街與自強│第一級毒品海洛因1包 │危害防制條例│                        │伍仟元與吳淑娟連帶沒收，如全部或一部│
│      │        │            │路口某處    │，以5千元之價格販賣 │第4條第1項之│                        │不能沒收時，以其財產抵償之。        │
│      │        │            │            │予李嘉和。          │共同販賣第一│                        │                                    │
│      │        │            │            │                    │級毒品罪    │                        │                                    │
├───┼────┼──────┼──────┼──────────┼──────┼────────────┼──────────────────┤
│二    │李嘉和  │98年4月5日晚│臺北縣五股鄉│吳淑娟、甲○○共同將│犯修正前毒品│處有期徒刑拾陸年。      │未扣案之共同販賣第一級毒品所得新臺幣│
│      │        │間某時許    │某處        │第一級毒品海洛因1包 │危害防制條例│                        │伍仟元與吳淑娟連帶沒收，如全部或一部│
│      │        │            │            │，以5千元之價格販賣 │第4條第1項之│                        │不能沒收時，以其財產抵償之。        │
│      │        │            │            │予李嘉和。          │共同販賣第一│                        │                                    │
│      │        │            │            │                    │級毒品罪    │                        │                                    │
├───┼────┼──────┼──────┼──────────┼──────┼────────────┼──────────────────┤
│三    │李嘉和與│98年4月17日 │臺北縣三重市│吳淑娟、甲○○共同將│犯修正前毒品│處有期徒刑拾陸年。      │未扣案之共同販賣第一級毒品所得新臺幣│
│      │綽號「世│中午12時許  │民生街某處  │第一級毒品海洛因1包 │危害防制條例│                        │伍仟元與吳淑娟連帶沒收，如全部或一部│
│      │明」之男│            │            │，以5千元之價格販賣 │第4條第1項之│                        │不能沒收時，以其財產抵償之。        │
│      │子      │            │            │予李嘉和與綽號「世明│共同販賣第一│                        │                                    │
│      │        │            │            │」之男子。          │級毒品罪    │                        │                                    │
├───┼────┼──────┼──────┼──────────┼──────┼────────────┼──────────────────┤
│四    │李嘉和與│98年4月18日 │臺北縣三重市│吳淑娟、甲○○共同將│犯修正前毒品│處有期徒刑拾陸年。      │未扣案之共同販賣第一級毒品所得新臺幣│
│      │綽號「世│至4月19日間 │民生街某處  │第一級毒品海洛因1包 │危害防制條例│                        │伍仟元與吳淑娟連帶沒收，如全部或一部│
│      │明」之男│之某時許    │            │，以5千元之價格販賣 │第4條第1項之│                        │不能沒收時，以其財產抵償之。        │
│      │子      │            │            │予李嘉和與綽號「世明│共同販賣第一│                        │                                    │
│      │        │            │            │」之男子。          │級毒品罪    │                        │                                    │
├───┼────┼──────┼──────┼──────────┼──────┼────────────┼──────────────────┤
│五    │陳彥宏  │98年5月1日下│臺北縣五股鄉│甲○○將第一級毒品海│犯修正前毒品│處有期徒刑拾陸年。      │未扣案之販賣第一級毒品所得新臺幣壹仟│
│      │        │午某時      │四維路與中興│洛因1 包，以1千元之 │危害防制條例│                        │元沒收，如全部或一部不能沒收時，以其│
│      │        │            │路口處      │價格販賣予陳彥宏。  │第4條第1項之│                        │財產抵償之。                        │
│      │        │            │            │                    │共同販賣第一│                        │                                    │
│      │        │            │            │                    │級毒品罪    │                        │                                    │
└───┴────┴──────┴──────┴──────────┴──────┴────────────┴──────────────────┘
附表二：
┌──┬───────────────────────┐
│編號│扣案物品及數量                                │
├──┼───────────────────────┤
│ 一 │第一級毒品海洛因共肆包沒收銷燬（毛重合計為拾壹│
│    │點陸陸公克，即押物品目錄表編號1至3號及第30號所│
│    │示之物）                                      │
├──┼───────────────────────┤
│ 二 │第二級毒品甲基安非他命共拾壹包沒收銷燬（驗餘淨│
│    │重合計為拾肆點陸公克，即扣押物品目錄表編號│
│    │4至14號所示之物）                             │
├──┼───────────────────────┤
│ 三 │第二級毒品液態甲基安非他命壹罐沒收銷燬（驗餘淨│
│    │重為零點玖伍公克，即扣押物品目錄表編號28號所示│
│    │之物）                                        │
├──┼───────────────────────┤
│ 四 │分裝袋只沒收（即扣押物品目錄表編號29號所示之│
│    │物）                                          │
├──┼───────────────────────┤
│ 五 │分裝夾鍊袋（中、小型）拾捌只（即扣押物品目錄│
│    │表編號15號所示之物）                          │
├──┼───────────────────────┤
│ 六 │NOKIA 牌行動電話壹支（內含0000000000號SIM卡壹 │
│    │張，即扣押物品目錄表編號26號所示之物）        │
├──┼───────────────────────┤
│ 七 │注射針筒壹支（即扣押物品目錄表編號31號所示之物│
│    │）                                            │
├──┼───────────────────────┤
│ 八 │海洛因攪拌器壹臺、注射針筒拾壹支、分裝夾鍊袋捌│
│    │拾玖只（即扣押物品目錄表編號16、17及25號所示之│
│    │物）                                          │
├──┼───────────────────────┤
│ 九 │第一級毒品海洛因貳包（毛重合計為點玖公克，即│
│    │扣押物品目錄表編號18、19號所示之物）          │
├──┼───────────────────────┤
│ 十 │新臺幣肆萬肆仟柒佰元、帳冊壹本、紙張張、SAMS│
│    │UNG牌行動電話壹支（內含門號為0000000000號SIM  │
│    │卡壹張）（即扣押物品目錄表編號20至24號及第27號│
│    │所示之物）                                    │
└──┴───────────────────────┘

司法院資訊處製作；財團法人民間司法改革基金會備份。
